# 请问版主发行债券的费用问题

提问人：xu_zi_ling 时间：2016-04-08 14:34:52
企业发行五年中期债券：
1. 律师费、中央国债登记结算有限公司中期票据发行登记费、信用评级费这三个费用是和承销费一样计入应付债券-利息调整还是直接计入费用呢？
2. 今后每年会有一个和债券相关的增信费，这个费用计入利息调整还是计入待摊费用呢？谢谢

回答人：chenyiwei
与债券发行直接相关的律师费、发行登记费、初始信用评级费可以计入“应付债券——利息调整”；后续每年发生的增信费在发生时直接计入财务费用。